臺灣板橋地方法院交通事件裁定　　　　96年度交聲字第1415號
原處分機關　交通部公路總局臺北區監理所
異　議　人
即受處分人　甲○○
上列受處分人因違反道路交通管理處罰條例案件，對於交通部公
路總局臺北區監理所於96年8 月27日所為之處分（原處分案號：
北監自裁字裁40-Z7C002810號）聲明異議，本院裁定如后：
    主  文
異議駁回。
    理  由
一、原處分意旨略以：異議人即受處分人甲○○於民國96年7 月
    14日凌晨0 時53分許，駕駛車牌號碼4186-RK 號自用小客車
    ，行經國道三號高速公路南下249.9 公里處，經警以雷射槍
    測速測得行車速度達125 公里，該路段限速110 公里，超速
    15公里（雷射槍測定測距255 公尺），為警當場攔停製單舉
    發，嗣經原處分機關查證違規屬實，爰依道路交通管理處罰
    條例第33條第1 項第1 款、第63條第1 項第1 款之規定，就
    該次違規行為，裁處罰鍰新臺幣3000元，並記違規點數1點
    。
二、異議意旨略以：異議人於96年7 月14日凌晨0 時53分許，駕
    駛車牌號碼4186-RK 號自用小客車，行經國道三號高速公路
    南下249.9 公里處，當時南下只有三輛車，都是行駛內車道
    ，異議人前後各有一輛車，前後車輛均保持二至三輛車之車
    距，並以相同速度行駛，在路肩之警車忽然亮起警示燈攔停
    異議人，並告知異議人車速125 公里已超速違規，惟異議人
    自認並未超速，且前後之兩部汽車均未超過110 公里速限，
    為何異議人之車輛卻超速？為此，實難甘服，爰依法聲明異
    議，請求撤銷原處分云云。
三、按汽車行駛於高速公路、快速公路或設站管制之道路，不遵
    使用限制、禁止、行車管制及管理事項之管制規則而有行車
    速度超過規定之最高速限或低於規定之最低速限行為者，處
    汽車駕駛人新臺幣三千元以上六千元以下罰鍰，並記違規點
    數一點，道路交通管理處罰條例第33條第1 項第1 款、第63
    條第1 項第1 款分別定有明文。
四、經查：本件異議人甲○○於96年7 月14日凌晨0 時53分許，
    駕駛車號4186-RK 號自用小客車，行經最高速限為時速110
    公里之國道三號高速公路南下249.9 公里處時，為內政部警
    政署國道公路警察局第七警察隊執勤警員以雷達測速槍測得
    其行車速度為時速125 公里，已超速15公里，經警攔停告知
    異議人違規事實，並當場出示雷達測速槍鎖定之時速數據予
    異議人觀看後，執勤警員即開單舉發之事實，有內政部警政
    署國道公路警察局公警局交字第Z7C002810 號舉發違反道路
    交通管理事件通知單及該局第七警察隊96年8 月13日公警七
    交字第0960771167號函各1 紙在卷可稽。而上開員警所使用
    之雷射槍測速器係值勤人員經由測速器之瞄準鏡對準目標（
    單一車輛）扣發射板機即可精確測出所瞄準目標之速度，準
    確度無疑等情，亦有內政部警政署國道公路警察局第七警察
    隊96年8 月13日公警七交字第0960771167號函在卷可憑，是
    以本件執勤警員所使用之雷達測速槍之準確度，應值得信賴
    ，當無測速錯誤之疑慮。而異議人僅具狀陳明上開異議意旨
    ，屢經本院傳喚卻均未到庭，其並未就所主張本件執勤員警
    之舉發有誤乙節，提出確實事證以供本院調查，且本院亦查
    無任何相關事證足資證明執勤員警確有捏造事實違法取締之
    情事，本院自無從為有利於異議人之認定。況按交通警員掣
    單舉發違反道路交通管理處罰條例所列之違規事實，本質上
    為行政處分，係公務員基於職務上權力，依法就特定之具體
    事件所為具有公法上效果之單方行政行為，基於公務員為公
    法上行為具有公信力之原則，該行政處分當可被推定為真正
    ，其據以依法處分之事實認定亦為真正無誤，是本件異議人
    確有超速之違規行為，至為灼然。
五、綜上所述，異議人於前揭時、地駕駛上開汽車於高速公路超
    速之違規事實，洵堪認定。原處分機關依道路交通管理處罰
    條例第33條第1 項第1 款、第63條第1 項第1 款之規定，就
    異議人前揭違規行為，裁處罰鍰新臺幣3000元，並記違規點
    數1 點，於法並無不合，本件異議為無理由，應予駁回。
六、依道路交通案件處理辦法第19條，裁定如主文。
中　　華　　民　　國　　96　　年　　12　　月　　31　　日
                      交通法庭  法　官  林海祥
上列正本證明與原本無異。
如不服本裁定，應於裁定送達後5日內敘明抗告理由，向本院提
出抗告狀。
                                書記官　陳金鳳
中　　華　　民　　國　　97　　年　　1 　　月　　3 　　日
